【裁判字號】    89,訴,2200
【裁判日期】    891201
【裁判案由】    偽造文書等
【裁判全文】
臺灣高雄地方法院刑事判決                        八十九年度訴字第二二號
    公  訴  人  臺灣高雄地方法院檢察署檢察官
    被      告  甲○○
    選任辯護人  楊申田
右列被告因偽造文書案件，經檢察官提起公訴（八十九年度偵字第一三○三六號），
本院判決如左：
    主  文
甲○○共同行使偽造私文書，足以生損害於他人，處有期徒刑柒月，緩刑貳年。
如附表所示偽造信用卡參張、及一式二聯消費簽帳單上偽造之「吳永吉」署押共貳枚
均沒收。
    事  實
一、甲○○因閱覽台灣新聞報報上刊有販賣信用卡之分類廣告，竟起貪念，亟思以購
    買偽卡詐財，遂於民國八十九年六月一日某時許，依報載之連絡電話與某成年之
    不詳姓名之人連絡，雙方議定以新台幣（下同）二萬元之代價，購買偽造之信用
    卡三張，二人均明知持用偽造信用卡之目的無非係為偽刷信用卡以詐財，仍基於
    共同之犯意連絡，並意圖為自己不法之所有，二人約定於同年月九日，在高雄市
    ○○路與七賢路交岔口交易，並由該不詳姓名之成年男子交付已製作完成、其上
    並已有簽名署押之如附表所示之偽造信用卡三張，甲○○取得偽卡後，旋於當日
    十七時四十分許，至高雄市○○區○○路三○五號震旦通訊行，持附表編號一、
    署名「吳永吉」之信用卡向該店店員陳麗旭庠以購買ＭＯＴＯ－Ｖ八○八八型行
    動電話一組，計二萬二千五百元，該店店員陳麗旭誤以其為吳永吉本人，乃讓其
    刷卡，甲○○即在該店之消費簽帳單（一式二聯）上偽簽「吳永吉」之署押一次
    （一式二聯有二枚署押），而偽造吳永吉確認上開金額之信用卡簽帳單之私文書
    一式二聯，並持以行使交付該店店員陳麗旭核對，因店員陳麗旭機警，在核對簽
    帳單上之簽名與信用卡上之簽名認為字跡不相符後，對甲○○是否為合法持卡人
    質疑，因而未交付其所購買之上開行動電話一組，並立即報警處理，甲○○詐購
    該店之行動電話始未得逞，並扣得如附表所示之偽造信用卡三張。
二、案經高雄市政府警察局新興分局移送臺灣高雄地方法院檢察署檢察官偵查起訴。
    理  由
一、訊據被告甲○○對前揭犯罪事實坦承不諱，並經證人陳麗旭於警訊時供述明確，
    並有如附表所示偽造之信用卡三張、偽造吳永吉名義之簽帳單、富邦商業銀行信
    用卡部八十九年十月二十五日富銀信卡第五○九號函等在卷足憑，事證明確，犯
    行堪以認定。
二、查被告甲○○持偽造之信用卡消費，並偽造吳永吉刷卡消費簽帳之私文書，足以
    生損害於吳永吉本人、交易商店及發卡銀行，因遭發現而未得逞，故核其所為，
    係犯刑法第二百十六條、第二百十條行使偽造私文書罪、刑法第三百三十九條第
    一項、第三項之詐欺取財未遂罪，被告與交付偽卡之該不詳姓名之成年人就上開
    犯行有犯意連絡、行為分擔、為共同正犯。又消費簽帳單其本質即為私文書，並
    非須依習慣或特約足以表示用意之證明始得視為文書，公訴人認係刑法第二百二
    十條之準私文書，尚有未恰。又偽造署押既為偽造文書罪之部份行為，其本身即
    不復論以刑法第二百十七條第一項之偽造署押罪，公訴人援引上開法條，亦屬贅
    引。被告著手詐欺行為之實行而不遂，為未遂犯，又其在刷卡消費之簽帳單上偽
    造吳永吉署押之行為，為偽造私文書之部分行為，又偽造私文書後持以行使，偽
    造之低度行為，為行使之高度行為所吸收，均不另論罪，所犯行使偽造私文書罪
    、詐欺取財未遂罪之間，有方法結果之牽連關係，應從一重之行使偽造私文書罪
    處斷。爰審酌被告犯罪後坦承悔過，且尚在學，有永達技術學院在學證明書在卷
    ，被害人損失尚非巨大、及其犯罪之動機、目的、手段，智識程度、犯罪所生之
    損害，及犯罪後態度等一切情狀，量處如主文所示之刑，以資懲儆。又被告前未
    曾受有期徒刑以上刑之宣告，有臺灣高雄地方法院檢察署刑案資料查註紀錄表附
    卷可稽，此次一時失慮，誤蹈刑章，經此教訓應知所警惕，無再犯之虞，本院因
    認所宣告之刑，以暫不執行為適當，爰併宣告緩刑二年，以勵自新。偽造之信用
    卡為被告所有，供犯罪及預備犯罪之用，應依刑法第三十八條第一項第二款宣告
    沒收，而消費簽帳單於交付商店時，為商店所持有，商店並無交還收執聯於被告
    ，是消費簽帳單雖供犯罪之用，但非被告所有，不予宣告沒收，至於簽帳單上一
    式二聯之署押，既為偽造，不能證明業已滅失，應依刑法第二百十九條之規定，
    予以宣告沒收。
據上論斷，應依刑事訴訟法第二百九十九條第一項前段、刑法第二百十六條、第二百
十條、第三百三十九條第一項、第三項、第二十五條第一項、第五十五條、第七十四
條第一款、第三十八條第一項第二款、第二百十九條，罰金罰鍰提高標準條例第一條
前段、判決如主文。
中華    民    國    八十九    年      十一      月        三十      日
                                    臺灣高雄地方法院刑事第三庭
                                        法  官  簡  志  瑩
右正本證明與原本無異。
如不服本判決，應於判決送達後十日內，向本院提出上訴狀。
                                        書記官  林  宜  正
中    華    民    國      八十九      年      十二      月      一      日
附錄論罪科刑法條：
刑法第二百十條：
偽造、變造私文書，足以生損害於公眾或他人者，處五年以下有期徒刑。
刑法第二百十六條：
行使第二百十條至第二百十五條之文書者，依偽造、變造文書或登載不實事項或使登
載不實事項之規定處斷。
刑法第三百三十九條第一項、第三項：
意圖為自己或第三人不法之所有，以詐術使人將本人或第三人之物交付者，處五年以
下有期徒刑、拘役或科或併科一千元以下罰金。
前二項之未遂犯罰之。
附表
┌──┬─────────┬───────────────┬──────┐
│編號│ 名義之發卡銀行   │         卡    號             │信用卡之署名│
│    │                  │        │            │
├──┼─────────┼───────────────┼──────┤
│ 一 │   渣打銀行       │0000-0000-0000-0000ＶＩＳＡ卡 │   吳永吉   │
│    │                  │                              │            │
├──┼─────────┼───────────────┼──────┤
│ 二 │   渣打銀行       │0000-0000-0000-0000ＶＩＳＡ卡 │   吳永吉   │
├──┼─────────┼───────────────┼──────┤
│    │                  │                              │            │
│ 三 │   富邦銀行       │0000-0000-0000-0000ＶＩＳＡ卡 │   蔡明亨   │
└──┴─────────┴───────────────┴──────┘


司法院資訊處製作；財團法人民間司法改革基金會備份。
